---
title: "LoD Classical Method Variables"
output:
    ioslides_presentation:
        widescreen: true
        slide_level: 2
---

```{r setup, ecoh = FALSE, include = FALSE}
knitr::opts_chunk$set(
    echo = FALSE,
    include = TRUE,
    warning = FALSE
)
```

```{r include=FALSE}
source("main_ep17lod.r")
```

# main_ep17: 主程式(vary by case)

# * setting: 

## create empty lists

- `ep17lod_setting`
- `ep17lod_import`
- `ep17lod_tidy`
- `ep17lod_analysis`
- `ep17lod_report_fig`
- `ep17lod_report_tab`
- `ep17lod_report_crit`

## load pkg

`ep17lod_setting[["deps"]]`

## set path

`ep17lod_setting[["path"]]`

# * import: 匯入設定 & 資料

## setting

`ep17lod_import[["setting"]]`

## data

`ep17lod_import[["data"]]`

# * tidy: 整理資料 

## combine: 單一表格 

`ep17lod_tidy[["combine"]]`

## split: 依照reagent_lot拆分

`ep17lod_tidy[["split"]]`

- 拆分時建立易懂的名稱

# lib_ep17 (constant)

# * analysis: 資料分析

## Descriptive Statistics: 計算各樣品的Mean, SD, Ratio > LOB, Median

`ep17lod_analysis[["desc"]]`

## 以Shapiro-Wilk Test檢定SD是否為常態分佈

`ep17lod_analysis[["spw.p"]]`

## 計算cp

`ep17lod_analysis[["cp"]]`

## 取出reagent lot數量(作為後續if-loop判斷依據)

`ep17lod_analysis[["reagent_lot number"]]`

## 定義計算SDL公式

`get_sdl()`

- 從`ep17lod_tidy[["combine"]]`或是`ep17lod_tidy[["split"]]`中計算

## if-loop:
### reagent_lot≥4: 合併計算

`ep17lod_analysis[["lod"]]`

### reagent_lot≤3: 分批計算

`ep17lod_analysis[["lot lod"]]`

## if-loop: 若有`ep17lod_analysis[["lot lod"]]`, 則合併並計算final LoD

`ep17lod_analysis[["lod"]]`

## 計算non-parametric option

`ep17lod_analysis[["non-parametric lod"]]`

# * report_fig: 圖形報表

## raw data (color = reagent lot)

`ep17lod_report_fig[["raw"]]`

```{r}
ep17lod_report_fig[["raw"]]
```

## 濃度 VS SD (color = reagent lot)

`ep17lod_report_fig[["sd"]]`

```{r}
ep17lod_report_fig[["sd"]]
```

## qqplot of SD

`ep17lod_report_fig[["qq"]]`

```{r}
ep17lod_report_fig[["qq"]]
```

# * report_tab: 表格報表

## 各樣品 x 各濃度的parametric descriptive statistics

`ep17lod_report_tab[["raw parametric"]]`

---

```{r}
ep17lod_report_tab[["raw parametric"]]
```

## 各樣品 x 各濃度的non-parametric descriptive statistics

`ep17lod_report_tab[["raw non-parametric"]]`

---

```{r}
ep17lod_report_tab[["raw non-parametric"]]
```

## LoD分析結果

### Parametric

`ep17lod_report_tab[["lod parametric"]]`

### Non-parametric

`ep17lod_report_tab[["lod non-parametric"]]`


# * report_crit: 結論數字

## Shapiro-Wilk test p-value

`ep17lod_report_crit[["spw p-value"]]`

## Final LoD

### Parametric

`ep17lod_report_crit[["parametric final lod"]]`

### Non-parametric

`ep17lod_report_crit[["non-parametric final lod"]]`